【裁判字號】    95,台上,585
【裁判日期】    950208
【裁判案由】    違反槍砲彈藥刀械管制條例
【裁判全文】
最高法院刑事判決              九十五年度台上字第五八五號
    上  訴  人  甲○○
                        號（另案在台灣台北監獄台北分監執
                        行）
上列上訴人因違反槍砲彈藥刀械管制條例案件，不服台灣高等法
院中華民國九十四年十一月三十日第二審判決（九十四年度上訴
字第二九００號，起訴案號：台灣桃園地方法院檢察署九十三年
度偵字第一二三一二號），提起上訴，本院判決如下：
    主  文
上訴駁回。
    理  由
按刑事訴訟法第三百七十七條規定，上訴於第三審法院，非以判
決違背法令為理由，不得為之。是提起第三審上訴，應以原判決
違背法令為理由，係屬法定要件。如果上訴理由書狀並未依據卷
內訴訟資料，具體指摘原判決不適用何種法則或如何適用不當，
或所指摘原判決違法情事，顯與法律規定得為第三審上訴理由之
違法情形，不相適合時，均應認其上訴為違背法律上之程式，予
以駁回。本件原審經審理結果，認為上訴人甲○○未經許可，持
有爆裂物及彈藥之主要組成零件等犯行明確，因認第一審判決依
想像競合犯從一重論處上訴人未經許可，持有爆裂物（累犯）罪
刑，為無不合，予以維持，駁回上訴人在第二審之上訴，已詳敘
其所憑之證據及認定之理由。對於上訴人否認犯行，所持扣案之
爆裂物二顆，非其持有，係遭警栽贓、誣陷之辯解，亦說明係卸
責之詞，不足採取之理由。從形式上觀察，原判決並無違背經驗
法則、論理法則或適用法則不當等之違法情形。上訴意旨仍僅略
以：上訴人未曾於住處放置爆裂物，遭警查獲時，曾要求警方搜
索應全程錄影錄音遭拒，自有足夠理由懷疑警方以不合程序之不
正當手段採集不利上訴人之證據；警方搜索時，曾要求上訴人須
承擔罪名或杜撰一友人姓名為共犯，否將刑求上訴人，故上訴人
於警詢、偵、審中刻意隱瞞事實，係因恐遭警刑求或報復所致；
警方為取得搜索票，刻意杜撰一人舉報，但該人於舉報日期正在
監服刑，如何能向警方報案，且上訴人與其亦素不相識，警方如
何得知上訴人桃園縣住處有違禁物品，顯見警方係偽造文書向檢
方取得搜索票云云。惟查原判決理由一─ (三)，就上訴人以警
方搜索時未錄音錄影為由質疑警方栽贓誣陷，指警方以將予刑求
為手段恫嚇其須承擔罪名或杜撰共犯致其不敢吐實云者，已詳為
說明本件警方搜索時，係持搜索票為之，業據上訴人所自承，且
有卷附搜索票影本為據，自屬合法，不因未全程錄音錄影而受影
響，且依各次筆錄所載，上訴人屢自承持有上開爆裂物，而搜索
、扣押筆錄及相關照片亦均經上訴人簽名並按捺指印，上訴人於
歷審中亦均供稱自警詢、偵查以迄第一審，均未曾受刑求逼供，
足徵本件扣案之爆裂物，確係搜索上訴人住處扣得等情。上訴意
旨對於原判決取捨證據、認定事實及適用法則，並未依據卷內資
料具體指摘，表明有何違背法令，徒以其個人意見，就原審認定
事實之合法職權行使及已於判決內敘明之事項，重為爭辯，復為
單純之事實上爭執，自非適法之第三審上訴理由。又依刑事訴訟
法第一百二十二條第一項之規定，於犯罪之偵查有必要時，即得
依法定程序，對被告或犯罪嫌疑人之身體、物件、電磁紀錄及住
宅或其他處所進行搜索，非必經人檢舉始得為之，本件搜索既係
由警方持搜索票為之，縱實際上無人檢舉，亦不因此影響搜索之
合法性，上訴意旨空言以警方為申請搜索票，偽造文書虛構檢舉
人，而指摘搜證違法，並據以提起第三審上訴，亦難認為適法。
依上揭說明，其上訴為違背法律上之程式，應予駁回。又本院為
法律審，上訴人請求本院調閱「警訊之搜證錄音及影像等」，自
無從審酌。
據上論結，應依刑事訴訟法第三百九十五條前段，判決如主文。
中    華    民    國  九十五  年    二    月    八    日
                      最高法院刑事第八庭
                          審判長法官  張  淳  淙
                                法官  張  春  福
                                法官  呂  丹  玉
                                法官  洪  昌  宏
                                法官  蔡  彩  貞
      本件正本證明與原本無異
                                      書  記  官
中    華    民    國  九十五  年    二    月   十四   日
                                                      ｖ


司法院資訊處製作；財團法人民間司法改革基金會備份。
